# 请教陈版BT项目中支付的营业税应该进哪

提问人：lbwl 时间：2012-02-25 09:45:14
问题如题目，请陈版及大伙指教下

回答人：chenyiwei
按照与确认收入的科目对应处理。即：建造合同收入对应的营业税计入“营业税金及附加”；融资收入对应的营业税，如果融资收入计入营业收入的，则也计入营业税金及附加；融资收入冲减财务费用的，则计入财务费用。 如果受制于现行证监会的规定，因为没有实际提供建造服务而不能确认建造合同收入，只能把只付给建造承包商的价款计入资产成本的，则税法上视同销售确认的营业税也计入该资产的成本中。

提问人：lbwl 时间：2013-02-25 17:03:52
回复 chenyiwei 的帖子
您的意思是没有提供服务的，营业税金也进入长期应收款

回答人：chenyiwei
可以这样理解。在未确认建造合同收入的情况下，按税法规定应交纳的营业税也计入长期应收款的成本中。